---
title: "Martins Bonner Rad-Dialog Auswertung"
output:
  pdf_document: default
  html_document:
    theme: readable
---

```{r, include=FALSE}
library(dplyr)
library(ggplot2)
library(tagcloud)

theme_set(theme_light())
```

Dies ist meine Auswertung der Daten, die ich aus dem Bonner Rad-Dialog extrahiert habe. Die Einreichungen der Nutzer stehen unter der [CC-BY 4.0 Lizenz](https://creativecommons.org/licenses/by/4.0/) und dürfen daher hier unter Namensnennung genutzt werden.

# Laden der Daten

Mit dem Programm `make-table.py` habe ich die YAML Datei schon in eine flache Tabelle umgewandelt. So kann diese jetzt eingelesen werden.

```{r}
data <- read.csv('posts.csv')
```

# Anzahl der Einreichungen

## Nach Autor

Zuerst möchte ich schauen, wie viele Autoren es gibt und wie die Verteilung der Einträge unter den Autoren ist.

```{r}
author.count <- data %>%
    group_by(author) %>%
    summarize(n = n())

ggplot(author.count, aes(x = author, y = n)) +
    geom_bar(stat='identity') +
    coord_flip() +
    labs(title = 'Einreichungen pro Autor',
         x = 'Autor', y = 'Einreichungen')
```

Das ist in dieser Form nicht sinnvoll, weil es zu viele verschiedene Autoren gibt. Vielleicht mit einer Tagcloud?

```{r}
tagcloud(author.count$author, weights = author.count$n)
```

Die anonymen Beiträge als »Gast« verzerren das ganze Bild. Wie viele Eintragungen sind denn anonym erstellt worden?

```{r}
author.count[author.count$author == 'Gast', ]$n
```

Und welchem prozentualen Anteil entspricht dies?

```{r}
author.count[author.count$author == 'Gast', ]$n / length(data[, 1]) * 100
```

Nun nehme ich mal die anonymen Beiträge raus.

```{r}
by.name.count <- author.count[!author.count$author == 'Gast', ]
```

Damit können wir erneut ein Balkendiagram erstellen.

```{r}
ggplot(by.name.count, aes(x = author, y = n)) +
    geom_bar(stat = 'identity') +
    coord_flip() +
    labs(title = 'Einreichungen pro Autor',
         x = 'Autor', y = 'Einreichungen')
```

Dies ist wieder nicht so richtig hilfreich, hier hilft die Tagcloud allerdings sehr:

```{r}
tagcloud(by.name.count$author, weights = by.name.count$n)
```

## Nach Datum

Ebenfalls interessant ist, wie sich die Einreichungen auf die einzelnen Tage verteilen.

```{r}
datum <- data %>%
    group_by(date) %>%
    summarize(n = n())

ggplot(datum, aes(x = date, y = n)) +
    geom_bar(stat = 'identity') +
    coord_flip() +
    labs(title = 'Einreichungen nach Tag',
         x = 'Datum', y = 'Einreichungen')
```

## Nach Kategorie

```{r}
by.category <- data %>%
    group_by(category) %>%
    summarize(n = n())

ggplot(by.category, aes(x = category, y = n)) +
    geom_bar(stat = 'identity') +
    coord_flip() +
    labs(title = 'Einreichungen nach Kategorie',
         x = 'Kategorie', y = 'Einreichungen')
```

