---
title: "Martins Bonner Rad-Dialog Auswertung"
output:
  pdf_document: default
  html_document:
    theme: readable
---

```{r, include=FALSE}
library(dplyr)
library(ggplot2)
library(tagcloud)

theme_set(theme_light())
```

Dies ist meine Auswertung der Daten, die ich aus dem Bonner Rad-Dialog extrahiert habe. Die Einreichungen der Nutzer stehen unter der [CC-BY 4.0 Lizenz](https://creativecommons.org/licenses/by/4.0/) und dürfen daher hier unter Namensnennung genutzt werden.

# Laden der Daten

Mit dem Programm `make-table.py` habe ich die YAML Datei schon in eine flache Tabelle umgewandelt. So kann diese jetzt eingelesen werden.

```{r}
data <- read.csv('posts.csv')
data$date <- as.Date(data$date, format = '%d.%m.%Y')
```

# Anzahl der Einreichungen

## Nach Autor

Zuerst möchte ich schauen, wie viele Autoren es gibt und wie die Verteilung der Einträge unter den Autoren ist.

```{r}
author.count <- data %>%
    group_by(author) %>%
    summarize(n = n())

ggplot(author.count, aes(x = author, y = n)) +
    geom_bar(stat='identity') +
    coord_flip() +
    labs(title = 'Einreichungen pro Autor',
         x = 'Autor', y = 'Einreichungen')
```

Das ist in dieser Form nicht sinnvoll, weil es zu viele verschiedene Autoren gibt. Vielleicht mit einer Tagcloud?

```{r}
tagcloud(author.count$author, weights = author.count$n)
```

Die anonymen Beiträge als »Gast« verzerren das ganze Bild. Wie viele Eintragungen sind denn anonym erstellt worden?

```{r}
author.count[author.count$author == 'Gast', ]$n
```

Und welchem prozentualen Anteil entspricht dies?

```{r}
author.count[author.count$author == 'Gast', ]$n / length(data[, 1]) * 100
```

Nun nehme ich mal die anonymen Beiträge raus.

```{r}
by.name.count <- author.count[!author.count$author == 'Gast', ]

o <- rev(order(by.name.count$n))
by.name.count <- author.count %>%
    filter(author != 'Gast') %>%
    arrange(-n) %>%
    mutate(Author = factor(author, levels = author[order(n)]))
```

Damit können wir erneut ein Balkendiagram erstellen.

```{r}
ggplot(head(by.name.count, 20), aes(x = Author, y = n)) +
    geom_col() +
    coord_flip() +
    labs(title = 'Einreichungen pro Autor',
         x = 'Autor', y = 'Einreichungen')
```

Dies ist wieder nicht so richtig hilfreich, hier hilft die Tagcloud allerdings sehr:

```{r}
tagcloud(by.name.count$author, weights = by.name.count$n)
```

## Nach Datum

Ebenfalls interessant ist, wie sich die Einreichungen auf die einzelnen Tage verteilen.

```{r}
datum <- data %>%
    group_by(date) %>%
    summarize(n = n())

ggplot(datum, aes(x = date, y = n)) +
    geom_col() +
    labs(title = 'Einreichungen nach Tag',
         x = 'Datum', y = 'Einreichungen')
```

Am Anfang gab es viel Aktivität, in den letzten Tagen dann auch nochmal viel.

## Nach Kategorie

```{r}
by.category <- data %>%
    group_by(category) %>%
    summarize(n = n())

ggplot(by.category, aes(x = category, y = n)) +
    geom_bar(stat = 'identity') +
    coord_flip() +
    labs(title = 'Einreichungen nach Kategorie',
         x = 'Kategorie', y = 'Einreichungen')
```

# Position der Stellen

Es sollte eine akzeptable Näherung sein direkt die Länge und Breite darzustellen.

```{r}
ggplot(data, aes(x = lon, y = lat)) +
    geom_point()
```

Man kann hier ziemlich gut den Umriss von Bonn erkennen, mit Godesberg.

In der Mitte tummelt es sich allerdings, sodass hier ein 2D Histogram interessant sein sollte. Wenig überraschend ist die Innenstadt am häufigsten genannt worden.

```{r}
ggplot(data, aes(x = lon, y = lat)) +
    geom_hex(bins = 100)
```

